臺灣高等法院刑事判決　　　　　　　 100年度上易字第1634號
上　訴　人
即　被　告　陳德賢
上列上訴人即被告因違反毒品危害防制條例案件，不服臺灣士林
地方法院100年度審易字第770號，中華民國100年5月31日所為之
第一審判決（起訴案號：臺灣士林地方法院檢察署100 年度毒偵
字第0489號），提起上訴，本院判決如下：
    主  文
上訴駁回。
    理  由
一、按依刑事訴訟法第350條、第361條、第362條、第367條規定
    ，不服地方法院之第一審判決而上訴者，須提出上訴書狀，
    並應敘述具體理由，為上訴必備之程式；其所提出之書狀未
    敘述上訴理由，或僅曾以言詞陳述上訴理由者，均應於上訴
    期間屆滿後二十日內補提理由書於第一審法院。第一審法院
    經形式審查，認逾期未補提上訴理由者，應定期間先命補正
    ；逾期未補正者，為上訴不合法律上之程式，應以裁定駁回
    。倘已提出上訴理由，但所提非屬具體理由者，則由第二審
    法院以上訴不合法律上之程式，判決駁回。而所謂具體理由
    ，必係依據卷內既有訴訟資料或提出新事證，指摘或表明第
    一審判決有何採證認事、用法或量刑等足以影響判決本旨之
    不當或違法，而構成應予撤銷之具體事由，始克當之（例如
    ：依憑證據法則具體指出所採證據何以不具證據能力，或依
    憑卷證資料，明確指出所為證據證明力之判斷如何違背經驗
    、論理法則）；倘僅泛言原判決認定事實錯誤、違背法令、
    量刑失之過重或輕縱，而未依上揭意旨指出具體事由，或形
    式上雖已指出具體事由，然該事由縱使屬實，亦不足以認為
    原判決有何不當或違法者（例如：對不具有調查必要性之證
    據，法院未依聲請調查亦未說明理由，或援用證據不當，但
    除去該證據仍應為同一事實之認定），皆難謂係具體理由，
    俾與第二審上訴制度旨在請求第二審法院撤銷、變更第一審
    不當或違法之判決，以實現個案救濟之立法目的相契合，並
    節制濫行上訴（最高法院97年度台上字第892 號判決亦同此
    意旨）。
二、本件原審判決略以：上訴人即被告陳德賢前因施用毒品案件
    ，先後經二次觀察、勒戒後，均認無繼續施用毒品之傾向，
    分別於民國88年7 月13日、90年6月8日釋放出所，並先後經
    臺灣士林地方法院檢察署檢察官以88年度偵字第6454號、90
    年度毒偵字第942 號不起訴處分確定。復因施用毒品案件，
    分別經臺灣士林地方法院及臺灣基隆地方法院以94年度訴字
    第6號、94年度易字第168號判決判處有期徒刑十月、八月確
    定，上開二案，經臺灣基隆地方法院以94年度聲字第815 號
    裁定定其應執行刑為有期徒刑一年四月確定。又因施用第二
    級毒品案件，再經臺灣士林地方法院以94年度易字第1135號
    判決處有期徒刑九月確定。前揭案件經接續執行，於96年 4
    月17日假釋出監，假釋期間付保護管束，至96年7 月16日保
    護管束期滿未經撤銷假釋，視為執行完畢。詎其仍不知悔改
    ，於上開觀察、勒戒執行完畢釋放後五年內再犯施用毒品罪
    而經法院判決確定後，復基於施用第二級毒品甲基安非他命
    之犯意，於100年2月23日下午3 時29分許採尿往前回溯四日
    內之某時（排除被告為警查獲後於警局接受調查之期間），
    在其新北市○○區○○路一段211 巷20號居所，以將甲基安
    非他命置於吸食器內燒烤吸食其煙霧之方式，施用第二級毒
    品甲基安非他命一次，嗣為警於100年2月23日12時58分，在
    其上開居所查獲，並扣得甲基安非他命吸食器一組，經採集
    尿液檢體送驗，結果呈安非他命、甲基安非他命陽性反應等
    語。
三、被告不服原審判決，提起上訴，其於100 年7月8日提出之「
    刑事補提上訴理由狀」所敘述之上訴理由略以：原審未審酌
    刑法第57條之情狀，未考量被告係病患性犯人，相較於原審
    法院之其他案例考量施用毒品成癮者而為之處遇，本件原判
    決量刑過重顯失公平，逾越比例原則，請求撤銷原判決，另
    為適法之判決云云。
四、原判決已於理由內說明：被告於警詢、偵查、原審準備程序
    期日及審理中就上開犯罪事實自白不諱，復有臺灣檢驗科技
    股份有限公司於100年3月14日出具之濫用藥物檢驗報告〈報
    告編號：UL/2011/00000000〉、新北市政府警察局汐止分局
    100年2月移送毒品危害防制條例人犯尿液檢體編號對照表、
    扣案甲基安非他命吸食器一組等件可佐，足認被告上開任意
    性自白與事實相合，可以採信，本件事證明確，被告犯行洵
    堪認定。核被告所為，係犯毒品危害防制條例第10條第2 項
    之施用第二級毒品罪。被告於施用第二級毒品甲基安非他命
    前持有之低度行為為施用之高度行為所吸收，不另論罪。又
    被告有起訴書犯罪事實欄及上述所載前科執行情形，此有本
    院被告前案紀錄表一份在卷可考，其於前案有期徒刑執行完
    畢後，五年以內故意再犯本件有期徒刑以上之罪，為累犯，
    應依法加重其刑。並審酌被告曾因施用毒品案件經送觀察、
    勒戒程序，仍無法戒除毒癮，復又觸犯施用毒品犯行，顯示
    其無戒絕之決心，又其施用毒品係傷害自身健康，且犯後終
    能坦承犯行，態度尚稱良好等一切情狀，量處有期徒刑十月
    。復說明扣案之吸食器一組，係被告所有供本件施用第二級
    毒品所用之物，業據被告於本院訊問時供承明確，乃依刑法
    第38條第1項第2款、第3 項之規定宣告沒收等語。原審判決
    既已詳細記載認定被告犯罪之證據及理由，並已審酌關於刑
    法第57條科刑之一切情狀（包括被告曾因施用毒品案件經送
    觀察、勒戒程序，仍無法戒除毒癮，復又觸犯施用毒品犯行
    ，顯示其無戒絕之決心，又其施用毒品係傷害自身健康，且
    犯後終能坦承犯行，態度尚稱良好等一切情狀），在適法範
    圍內行使裁量權，核無量刑違法或不當之情形，且因被告有
    上開符合累犯之法定加重刑期之情況，原審因而量處被告有
    期徒刑十月之刑度。被告上訴意旨，僅空言泛稱：原審未審
    酌刑法第57條之情狀，未考量被告係病患性犯人，相較於原
    審法院之其他案例考量施用毒品成癮者而為之處遇，本件原
    判決量刑過重顯失公平，逾越比例原則，請求撤銷原判決，
    另為適法之判決云云（惟上訴意旨所指其他個案量刑之情狀
    ，乃屬承審法院依據不同個案情狀予以審酌之裁量權限，要
    不能指此有違公平正義之原則，而據此拘束原判決，況被告
    之上開上訴理由顯非依據卷內既有訴訟資料或提出新事證，
    指摘或表明第一審判決關於認定事實、適用法律及量刑等事
    項，究竟有何違法或不當之具體情形），均不足以影響原審
    判決量刑刑度之本旨，且就原審判決有何不當或違法之處，
    毫無一語提及，自非屬上訴第二審之具體理由，其上訴自不
    合法律上之程式，爰不經言詞辯論予以駁回。
五、據上論斷，應依刑事訴訟法第367條前段、第372條，判決如
    主文。
中    華    民    國    100    年    7    月    29    日
                  刑事第十四庭  審判長法  官  陳志洋
                                      法  官  梁耀鑌
                                      法  官  遲中慧
以上正本證明與原本無異。
不得上訴。
                                      書記官  陳韋杉
中    華    民    國   100    年    8     月    1     日
附錄本案論罪科刑法條全文：
毒品危害防制條例第10條
I  施用第一級毒品者，處六月以上五年以下有期徒刑。
II  施用第二級毒品者，處三年以下有期徒刑。